Inventaris van het archief van de familie De Mortaigne, 1639-1761
Nationaal Archief, Den Haag
- Johan Bertram de Mortaigne II ( ?-november 1730 ), VII.
  - Nalatenschappen, C.
    - Anna Maria Boomhou(w)er, c.
      - Akte waarbij D. Zoutman, advocaat van de Hoge Krijgsraad en bij Gecommitteerde Raden, belooft in de toekomst de zaken van Anna Maria Boomhouer voort te zetten, net, met aangehechte verklaring van Anna Maria dat hij nooit wat voor haar heeft gedaan en de waarschuwing hem ook na haar overlijden niet te betalen, net; 1752; 64; 2 stukken
  - Familie, D.
    - Brief van De Gahler uit Constantinopel aan zijn nicht Anna Maria Boomhouer over het overlijden van zijn vader, net, 1760, maart 16; 65; 1 stuk
    - Brief van Maria Anna Boomhouer uit Aken aan haar nicht Anna Maria Boomhouer over het onderhouden van onvermogende echte en onechte familieleden in Maastricht, 1761, augustus 21; 66; 1 stuk